【裁判字號】    95,聲,2199
【裁判日期】    951130
【裁判案由】    確定訴訟費用
【裁判全文】
臺灣高雄地方法院民事裁定              95年度聲字第2199號
聲  請  人  丙○○
            己○○
            戊○○
            庚○○
            丁○○
            甲○○
相  對  人  乙○○
當事人間請求異議之訴事件，聲請人聲請確定訴訟費用額，本院
裁定如下：
    主  文
聲請人之聲請駁回。
    理  由
一、按法院未於訴訟費用之裁判確定其費用者，第一審受訴法院
    於該裁判有執行力後，應依聲請並得依職權以裁定確定之。
    依第1 項確定之訴送費用額，應於裁定送達翌日起，加給依
    法定利率計算之利息，民事訴訟法第91條第1 項、第3 項定
    有明文。
二、查聲請人與相對人間請求異議之訴事件，聲請人於起訴時繳
    納第一審裁判費新臺幣（下同）31,888元，嗣本院以民國93
    年度訴字第81號判決聲請人之訴駁回，訴訟費用由聲請人負
    擔，聲請人不服提起上訴，繳納上訴之裁判費47,832元，繼
    於第二審審理中，臺灣高等法院高雄分院認聲請人所繳之裁
    判費短少，命聲請人補繳，聲請人又補繳2,079 元，其後，
    臺灣高等法院高雄分院以93年度上字第247 號判決諭知上訴
    訴訟費用由聲請人戊○○負擔，變更之訴訴訟費用由相對人
    負擔百分之三，餘由聲請人連帶負擔，業經本院依職權調閱
    上開民事事件全卷審認無訛。觀之聲請人於本院93年度訴字
    第81號民事事件係聲明求為判決：(1)本院應將本院90年度票
    字第24903 號裁定廢棄（下稱聲明(1)）、(2)本院92年度執字
    第41093 號強制執行事件就聲請人所有坐落高雄縣燕巢鄉○
    ○○街2 之1 號建物及其坐落之土地（面積376.41平方公尺
    ）所為之強制執行程序，應予撤銷（下稱聲明(2)），嗣經本
    院以93年度訴字第81號民事判決聲請人之訴駁回後，聲請人
    乃對於本院就聲明(1)、聲明(2)所為之判決全部不服，提起上
    訴，而本院90年度票字第24903 號裁定乃准許聲請人共同所
    簽發，內載憑票交付相對人3,250,100 元及自89年11月10日
    起至清償日止，按年息百分之6 計算之利息，得為強制執行
    ，且相對人復係以上開金額之本票債權聲請對於聲請人所有
    之上開建物及土地為強制執行，故聲請人之上訴利益應為
    3,250,100 元，聲請人應繳之第二審裁判費應為49,911元，
    而聲請人於上訴時，既僅繳納上訴之裁判費47,832元，則臺
    灣高等法院高雄分院所命聲請人補繳者，自應為第二審裁判
    費。又臺灣高等法院高雄分院雖認聲請人於上訴後，就聲明
    (1)部分變更聲明為求為判決：確認相對人就本院90年度票字
    第24903 號裁定所載債權超過3,115,100 元本金部分，對聲
    請人甲○○不存在，及確認相對人對前開本票所載連帶保證
    人即聲請人丙○○、己○○、戊○○、丁○○、徐棠等5 人
    之連帶保證債權不存在，惟因於第二審為訴之變更者，其變
    更後訴訟標的之價額超過原訴訟標的之價額者，僅就其超過
    部分補徵裁判費，此參諸民事訴訟法第77條之16第2 項準用
    同法第77條之15之規定自明，而聲請人變更後訴訟標的之價
    額並未超過原上訴之訴訟標的之價額，其等變更之訴，自毋
    庸補徵裁費用，故臺灣高等法院高雄分院從未命聲請人就第
    二審變更之訴補繳裁判費，是聲請人變更之訴之裁判費應為
    0 元。綜上所陳，相對人應賠償聲請人之訴訟費用，既為聲
    請人於臺灣高等法院高雄分院變更之訴訴訟費用之百分之三
    ，而聲請人變更之訴之訴訟費用又為0 元，則相對人應負擔
    之訴訟費用額自應為0 元（計算式：0 ×3 ％＝0） 。至聲
    請人雖主張相對人應負擔其等於第一審繳納之裁判費31,888
    元、第二審繳納之裁判費47,832元及其等於第二審補繳之裁
    判費2,079 元，共計81,799元之百分之三，惟聲請人此部分
    之主張，核與臺灣高等法院高雄分院上開判決之主文，及臺
    灣高等法院高雄分院並未命聲請人補繳變更之訴之裁判費等
    情，顯有未合，自不足採。從而，聲請人之主張，應予駁回
    。
三、依民事訴訟法第91條，裁定如主文。
中    華    民    國    95    年    11    月    30    日
                  民事第三庭  法  官  伍逸康
以上正本證明與原本無異。
如不服本裁定，應於送達後10日內，向本院提出抗告狀，並繳納
裁判費新臺幣1,000 元。
中    華    民    國    95    年    12    月     1    日
                              書記官  林雯琪


司法院資訊處製作；財團法人民間司法改革基金會備份。
